臺灣臺北地方法院交通事件裁定　　　　100年度交聲字第110號
原處分機關　交通部公路總局臺北區監理所板橋監理站
異　議　人　陳公貴
即受處分人
上列異議人即受處分人因違反道路交通管理處罰條例案件，對於
交通部公路總局臺北區監理所板橋監理站所為之處分（原處分案
號：板監裁字第裁41-C00000000號），聲明異議，本院裁定如下
：
    主  文
異議駁回。
    理  由
一、原處分意旨略以：異議人即受處分人陳公貴於民國99年12月
    7 日15時45分許，駕駛車牌號碼ZUU-732 號輕型機車行經新
    北市○○區○○路與安民街口時闖紅燈，經新北市政府警察
    局交通隊新店分隊警員攔停舉發，並經原處分機關即交通部
    公路總局臺北區監理所板橋監理站以違反道路交通管理處罰
    條例第53條第1 項「駕車行經有燈光號誌管制之交岔路口闖
    紅燈」之規定，裁處異議人新臺幣（下同）1,900 元，及依
    第63條第1 項第3 款記違規點數3 點。
二、異議意旨略以：異議人行經安康路與安民街路口，當時僅有
    在安康路靠安民街口左上方設置1 塊「禁止左轉」標誌，該
    標誌僅係限制沿安康路中間及小客車、大行車左轉安民街，
    對沿右路邊左轉之機車並無限制，新店分局於接獲異議人之
    陳情函後，方始於100 年1 月份在該路口設置2 塊「禁止左
    轉」標誌。又新店分局於100 年1 月4 日函覆該路段車流甚
    大，機車應兩段式左轉。查該路口約5 公尺寬死巷，公車多
    達17路，且未設置待轉區，根本無法於巷口作二段式左轉，
    因此成千上萬沿該巷口左轉之民眾，如欲綠燈則停靠右路邊
    ，待紅燈時左轉，如欲紅燈則直接左轉，如遇紅燈時，不能
    左轉，則需等綠燈再等紅燈時左轉，形成交通更阻塞，非常
    不合理，為此聲明異議，請求撤銷原處分等語。
三、按汽車駕駛人駕駛汽車，應遵守道路交通標誌、標線、號誌
    之指示，道路交通安全規則第90條前段定有明文。又道路交
    通標誌標線號誌設置規則第206 條第5 款第1 目規定「圓形
    紅燈」之行車管制號誌係表示禁止車輛通行，並不得超越停
    止線或進入路口。汽車駕駛人，行經有燈光號誌管制之交岔
    路口闖紅燈者，處新臺幣1,800 元以上5,400 元以下罰鍰；
    違反第53條者，記違規點數3 點，道路交通管理處罰條例第
    53條第1 項、第63條第1 項第3 款亦規定甚明。線號誌設置
    規則第206 條第1 項第5 款亦規定甚明。
四、經查：
  (一)異議人騎乘之車牌號碼ZUU-732 號輕型機車於99年12月7 日
    15時45分許，行經新北市○○區○○路與安民街口時，闖越
    安康路上紅燈號誌燈左轉，而為新北市政府警察局交通隊新
    店分隊派出所警員張達攔停舉發，因異議人不服舉發，提
    出申訴，經新北市政府警察局新店分局函覆舉發無誤，交通
    部公路總局臺北區監理所板橋監理站乃依道路交通管理處罰
    條例第53條第1 項之規定裁處異議人罰鍰1,900 元及違規點
    數3 點，異議人於收受該裁決書後於期限內提起異議等情，
    有新北市政府警察局新店分局100 年1 月4 日新北警店交裁
    字第1000000542號函、新北市政府警察局北縣警交大字第C0
    0000000 號舉發違反道路交通管理事件通知單、交通部公路
    總局臺北區監理所板橋監理站板監裁字第裁41-C00000000號
    違反道路交通管理事件裁決書、聲明異議狀各1 份附卷可稽
    。
  (二)異議人固坦承於99年12月7 日15時45分許，騎乘車牌號碼ZU
    U-732 號輕型機車沿新北市○○區○○路行駛，行經安民街
    口時左轉安民街一情不諱，惟矢口否認有何闖越紅燈之違規
    行為，辯稱：安康路口設置禁止左轉之標誌是針對路中間及
    對小客車、大行車左轉安民街的限制，而不及於機車，且該
    路段難以進行兩段式左轉云云。惟經證人即查獲警員張達
    提出現場拍攝異議人違規闖越紅燈之光碟片，經本院勘驗結
    果為「一、畫面開始警方站在安民街口20公尺距離，安民街
    上燈光號誌為綠燈，無法看到安康路上燈光號誌顏色。二、
    安康路與安民街口，一邊為安民街，一邊為空地。異議人於
    安民街之燈光號誌為綠燈時，騎乘車牌號碼ZUU-732 號機車
    直接沿安康路左轉至安民街，為警方攔停。」，有光碟片1
    張、勘驗筆錄1 份可佐。而安民街上燈光號誌為綠燈時，安
    康路上燈光號誌為紅燈，自不待言，被告於安康路上燈光號
    誌為紅燈時自安康路左轉至安民街，確有闖越新北市○○區
    ○○路口紅燈之違規行為至明。
  (三)至於異議人辯稱安康路上原只有一面禁止左轉之標誌，而該
    標誌並無限制機車左轉云云，然安康路於99年6 月1 日前即
    已設置禁止左轉之標誌一情，此經證人張達於本院調查時
    證述明確，且異議人亦自承安康路靠安民街口設置有禁止左
    轉之標誌1 塊，以其設置位置而言，駕駛人於將通過路口之
    際，僅需對前方路口號誌稍加注意，即可輕易注意到該路段
    禁止車輛左轉。況且本件異議人違規行為為闖越紅燈，與該
    路口是否設置有禁止左轉之標誌無關，不容異議人藉詞推諉
    作為自己違規闖越紅燈之正當化事由。
五、從而，本件異議人明知其騎乘機車行經新北市○○區○○路
    與安民街口時，安康路上號誌燈為紅燈，仍逕行闖越左轉安
    民街，違規事實明確，則原處分機關依道路交通管理處罰條
    例第53條第1 項，及違反道路交通管理事件統一裁罰基準及
    處理細則第41條、第43條、第44條、第67條規定，裁處異議
    人罰鍰1,900 元，並依同條例第63條第1 項第3 款記違規點
    數3 點，於法有據。異議人之異議為無理由，應予駁回。
六、據上論斷，應依道路交通事件處理辦法第18條，裁定如主文
    。
中    華    民    國   100    年    3     月    28    日
                              交通法庭法  官  林芳華
以上正本證明與原本無異
如不服本裁定應於送達後5 日內向本院提出抗告狀
                                      書記官  林鈴芬
中    華    民    國   100    年    3     月    28    日